# 财政检查结论问题

提问人：sqrhj 时间：2014-06-19 22:57:13
版主及各位老师： 有一个问题很是困惑，寻求指点。在参加财政资金项目检查时，发现了一些违规、违法事
实，但困惑的是引用什么法律，财政法规条文来定性属于什么违规行为？那么多法律法规到底怎么检索？为啥有的同事就找的这么恰当，我却一筹莫展。请指教有什么规律和窍门？

回答人：chenyiwei
一方面要有好的法规查询工具（这个不难做到，视野法规库就不错），但更重要的是经验积累和熟能生巧。建议向具有更深资历的同事学习请教。